臺灣高雄地方法院交通事件裁定　　　　100年度交聲字第512號
原處分機關　高雄市政府交通局
異　議　人　王福全
即受處分人
上列異議人即受處分人因違反道路交通管理處罰條例案件，對於
高雄市政府交通局於民國100 年2 月25日所為之高市交裁字第裁
32-BBB002419 號裁決處分聲明異議，本院裁定如下：
    主  文
異議駁回。
    理  由
一、原處分意旨略以：異議人即受處分人（下稱異議人）王福全
    騎乘車牌號碼OCL-659 號重型機車（下稱系爭機車），於民
    國100 年1 月11日20時19分許，在高雄市○○○路與凱旋二
    路口，經警依據採證照片舉發有「不遵守道路交通標線之指
    示（紅燈越線）」之違規，原處分機關認受異議人確實有「
    不遵守道路交通標線之指示」之違規行為，依道路交通管理
    處罰條例第60條第2 項第3 款之規定，裁處異議人罰鍰900
    元等語。
二、聲明異議意旨略以：伊於100 年1 月11日20時20分許，騎乘
    機車行經五福一路要右轉凱旋二路到凱旋醫院，因當時伊右
    轉前沒顯示方向燈，又在紅燈時離停止線不到20公分就被自
    動照相機拍照舉發，本人覺得這件舉發不對；又當地的號誌
    離交叉路口太遠，這樣的交通管理實在不當，為此聲明不服
    ，請求撤銷原處分云云。
三、按「汽車駕駛人駕駛汽車，應遵守道路交通標誌、標線、號
    誌之指示。」道路交通安全規則第90條前段定有明文；次按
    「車輛面對圓形紅燈表示禁止通行，不得超越停止線或進入
    路口。」、「停止線，用以指示行駛車輛停止之界限，車輛
    停止時，其前懸部分不得伸越該線。本標線設於設有號誌之
    交岔路口之前端。」道路交通標誌標線號誌設置規則第206
    條第5 款第1 目、第170 條第1 項亦分別有明文規定。又按
    「汽車駕駛人，駕駛汽車有不遵守道路交通標誌、標線、號
    誌之指示，而本章各條無處罰之規定者，處新臺幣（下同）
    900 元以上1,800 元以下罰鍰。」道路交通管理處罰條例第
    60條第2 項第3 款亦規定甚明。
四、經查：
  (一)本件異議人駕駛系爭機車，於上揭時、地，有未遵守交通標
    線指示，於紅燈越線停車等情，為異議人所不爭執，復經原
    舉發機關檢附本件異議人違規照片2 張舉證證明。而依前揭
    2 張違規採證相片觀之，第1 張採證照片攝得異議人騎乘系
    爭機車，於紅燈啟亮後66.51 秒（即相片中字幕數字第2 排
    之「066.51」），異議人所騎乘之系爭機車車身均已超越該
    路口白色停止線；第2 張採證照片攝得系爭機車於紅燈啟亮
    後67 .31秒（即字幕數字第2 排所顯示之「067.31」）向前
    持續行駛之事實，有舉發照片及高雄市政府警察局交通警察
    大隊100 年2 月15日高市警交逕字第1000004984號函在卷足
    憑（見本院卷第10頁），足見異議人確有不遵守交通標線指
    示而紅燈越線之違規事實，堪以認定。
  (二)又異議人稱伊當時係要右轉凱旋二路，該路口並無不能紅燈
    右轉之告示云云。惟，本件違規地點之五福一路與凱旋二路
    交叉路口，當號誌為紅燈時相時，未有右轉指示燈號等情，
    有高雄市政府警察局交通警察大隊100 年3 月18日高市警交
    逕字第1000010603號函附卷足憑，亦即上開路口禁止紅燈右
    轉，則異議人上開辯解實難採信。
  (三)另異議人認五福一路、凱旋二路口之號誌設置不當云云。然
    按道路號誌、標線、標誌之規劃設置，交通主管機關本即有
    其裁量權限，不論交通號誌之設置當否，有無造成用路人之
    不便，乃公路機關之職權範圍，駕駛人仍有依循道路交通法
    規所定遵守交通號誌及不得闖越紅燈之義務而言，其本無違
    反義務任意違規之權利。是異議人如認本件路口之交通號誌
    設置不當，亦應向主管交通設施工程之機關請求改善，然在
    改善前，對於現有之交通標線、標誌、號誌仍應共同遵守，
    以建立行車秩序，不得藉詞號誌設置不當，而解免違規之責
    任。又道路主管機關於法令授權範圍內，基於權責對於各項
    行政措施，包括道路設計、交通號誌、標誌、標線之設置、
    更動，為具體裁量、規劃，以求達成道路充分有效能利用、
    維持交通秩序、保障道路使用人往來便利與安全之行政目的
    ，除有違背法令或明顯矛盾、錯誤，縱司法機關亦不得涉入
    此行政權核心領域。而民眾對於行政機關具體行政措施如有
    意見，自應循正當管道向行政機關反應，尤不得由民眾自行
    主觀認定是項措施是否合理。本件違規地點設置之燈光號誌
    及標線，既無明顯之違法情事，異議人尚不得以一己之判斷
    ，逕認不當，並執為免除交通違規罰則之事由，附此敘明。
  (四)本件事證明確，異議人上揭不遵守道路交通標線指示而紅燈
    越線之違規行為，堪以認定，應依法處罰。
五、綜上所述，異議人確有於上開時、地騎乘機車不遵守道路交
    通標誌、標線、號誌之指示之違規行為，從而原處分機關依
    道路交通管理處罰條例第60條第2 項第3 款、違反道路交通
    管理事件統一裁罰基準表之規定，裁處異議人罰鍰900 元，
    核無違誤，異議人之異議為無理由，應予駁回。
六、據上論斷，應依道路交通案件處理辦法第19條，裁定如主文
    。
中    華    民    國  100     年    3     月    30    日
                  交通法庭    法  官   何秀燕
以上正本證明與原本無異。
如不服本裁定，應於收受送達後5 日內向本院提出抗告狀。
中    華    民    國   100    年    3     月    30    日
                              書記官   蔡蓓雅